---
output: 
  github_document
---

<!-- README.md is generated from README.Rmd. Please edit that file -->

```{r, include = FALSE}
knitr::opts_chunk$set(
  collapse = TRUE,
  comment = "#>",
  fig.path = "man/figures/README-",
  out.width = "100%"
)
```

<!-- ANLEITUNG FÜR MARKUS UND PETER -->
<!-- Zwei Schritte: -->

<!-- 1. In der Datei data-raw/DATASET.R Kommandos für das Holen der Daten ausführen. Am Ende über den Befehl usethis::use_data(...) Daten im Paket zur Verfügung stellen. Ich hab meine Dateien auch als csv gespeichert, sodass man sie gebündelt hat. -->

<!-- 2. In der Datei R/data.R Datensatz dokumentieren -->

<!-- Daten sind dann am Ende im bts Paket (momentan auf github), Installation beispielsweise über devtools::install_github("johannes-titz/bts") -->

<!-- Aufruf der Daten über data(...) nachdem bts geladen ist. -->

# bts

The package provides data sets for the book "Datenanalyse mit R: Fortgeschrittene Verfahren", Burkhardt, Titz, Sedlmeier, Pearson Studium Psychologie, (ISBN-10: 3868944133, ISBN-13: 978-3868944136)

## Installation and use
Install it via devtools (choose your own repo):

```{r eval=FALSE, include=TRUE}
install.packages("devtools", repos = "https://ftp.fau.de/cran/")
devtools::install_github("johannes-titz/bts")
```

or via librarian (choose your own repo):

```{r eval=FALSE, include=TRUE}
install.packages("librarian", repos = "https://ftp.fau.de/cran/")
librarian::shelf(johannes-titz/bts)
```

To load the data, for instance icecream:

```{r}
library(bts)
data(icecream)
head(icecream)
```
```{r include=FALSE}
library(printr)
```

## Data Sets

Currently available data sets are:

```{r}
data(package = "bts")
```

To get information about a data set use
```{r tidy=FALSE, comment=''}
?icecream

```

